# 长期股权投资被动减持情况，权益法转成本法如何会计处理？

提问人：junebreeze 时间：2014-05-13 15:04:52
假如我公司以前持有A公司的股权20%，以前年度对此长期股权投资采用权益法核算。今年A公司出现增资事项，我公司未同比例增资，导致我公司持有股权比例自20%降至10%。
之前证监会有一个文件说明被动减持之后仍然是权益法核算情况下的会计处理方式： 《证监会:上市公司执行企业会计准则监管问题解答(2011年第 1 期,总第 5 期) 》 问题 1 ：上市公司持有的以权益法核算的长期股权投资，因减少投资、被投资单位增发股份等原因引起上市公司在被投资单位持股比例下降的，但对被投资单位仍具有重大影响的情况下，应如何进行会计处理？
解答：对于原以权益法核算的长期股权投资，如果持股比例下降后对被投资单位仍具有重大影响，剩余投资仍应按照权益法核算。其中，出售部分股权导致持股比例下降的，实际取得价款与按出售股权比例计算应结转长期股权投资账面价值之间的差额计入当期损益；由于被投资单位增发股份、投资方未同比例增资导致持股比例下降的，持股比例下降部分视同长期股权投资处置，按新的持股比例确认归属于本公司的被投资单位增发股份导致的净资产增加份额，与应结转持股比例下降部分的长期股权投资账面价值之间的差额计入当期损益。
这是被动减持之后仍然是权益法核算情况下的会计处理方式，会出现差额进入投资收益。如果我们这种被动减持之后由权益法转为成本法，是直接权益法下账面余额直接转为成本法的成本，还是也可以比照上述方法确认投资收益？

回答人：chenyiwei
参考《企业会计准则第 2 号——长期股权投资（ 2014 年修订）》第十五条第一款规定处理： 投资方因处置部分股权投资等原因丧失了对被投资单位的共同控制或重大影响的，处置后的剩余股权应当改按《企业会计准则第 22 号——金融工具确认和计量》核算，其在丧失共同控制或重大影响之日的公允价值与账面价值之间的差额计入当期损益。原股权投资因采用权益法核算而确认的其他综合收益，应当在终止采用权益法核算时采用与被投资单位直接处置相关资产或负债相同的基础进行会计处理。